臺灣高等法院臺中分院民事判決　94年度上易字第57號
上　訴　人　甲○○
　　　　　　乙○○○
　　　　　　丙○○
共　　　同
訴訟代理人　林邦賢　律師
上　訴　人　丁○○
訴訟代理人　黑有亮　律師
被　上訴人　行政院農業委員會林務局東勢林區管理處
法定代理人　戊○○
訴訟代理人　林明康　律師
上列當事人間請求返還土地事件，上訴人對於民國93年11月11日
臺灣臺中地方法院92年度訴字第294號第一審判決提起上訴，本
院於94年6月29日言詞辯論終結，判決如下：
    主  文
原判決關於上訴人乙○○○敗訴部分及命上訴人甲○○、丙○○
、丁○○給付依序超過新台幣壹萬零百捌拾肆元、萬零佰
柒拾伍元、貳萬零肆佰玖拾貳元本息部分及該部分假執行之宣告
暨訴訟費用之裁判均廢棄。
上列開廢棄部分，被上訴人在第一審之訴及其假執行之聲請均駁
回。
其餘上訴駁回。
第一、二審訴訟費用由上訴人甲○○負擔百分之十五，由上訴人
丙○○負擔百分之四十五，上訴人丁○○負擔百分之二十五，餘
由被上訴人負擔。
    事實及理由
一、被上訴人起訴主張：上訴人甲○○、乙○○○、丙○○、丁
    ○○分別承租被上訴人所管理之坐落台中縣和平鄉及南投縣
    仁愛鄉大甲溪事業區第六四林班地（下稱第六四林班地）內
    如附圖所示編號七、六、二、十，面積各為０．三二五三、
    ０．三一二一、０．九五一六、０．六四二０公頃之未登錄
    土地實施造林，其等之租約分別於民國八十五年六月十六日
    、八十五年六月十六日、七十七年九月三十日、八十五年六
    月十六日屆滿，但仍由各該上訴人占有使用；另縱其等承租
    之林地有視為不定期限繼續契約之情形，惟被上訴人本得隨
    時終止租約；又依兩造訂定之台灣省德基水庫集水區域內國
    有森林用地出租造林契約書（下稱系爭造林契約書）第八條
    所明定爰用之台灣省國有林事業區出租造林地管理辦法第三
    條第二項之規定，並依台灣省政府八十二年六月十七日府業
    林字第一六三０六號公告經行政院核定之德基水庫集水區陡
    坡農用地（超限利用地）處理方案等林業政策及法令，被上
    訴人亦得終止租約；又上訴人承租之林地均屬德基水庫集水
    區陡坡農用地，業經被上訴人屢屢催促上訴人改正實施造林
    ，但上訴人均置之不理，被上訴人乃分別於八十八年一月七
    日、八十八年一月七日、八十八年一月七日、八十八年一月
    六日發存證信函予上訴人甲○○、乙○○○、丙○○、丁○
    ○終止租約，惟為避免終止之效力上發生爭執，被上訴人另
    以起訴狀繕本送達各上訴人時，兼為終止各該林地租約之意
    思表示，兩造間之租約既均已終止，上訴人就其占有之土地
    言，已屬無權占有，自應返還，上訴人丙○○於如原審判決
    附圖編號二土地內Ａ部分所塔建之工寮，亦應予拆除。其次
    ，上訴人甲○○、乙○○○、丙○○、丁○○於租約期間內
    各積欠被上訴人八十六至八十七年、八十三至八十七年、七
    十三至八十七年、八十七年租金（果實分收代金）新台幣（
    下同）一萬四千零五十六元、三萬零三百二十一元、二十一
    萬九千零十六元、一萬四千六百十八元，被上訴人應得請求
    給付；且上訴人無權占有使用原承租之林地，消極減免其應
    支付使用土地之代價，而受有按相鄰已登錄之台中縣和平鄉
    ○○段第二０地號土地申報地價每平方公尺十四元依年息百
    分之十計算之相當於租金之不當得利，並致被上訴人受有損
    害，被上訴人自得請求返還，則自八十八年一月一日起至九
    十一年十月底止，上訴人甲○○、乙○○○、丙○○、丁○
    ○各應給付一萬二千二百九十六元、一萬二千二百九十六元
    、三萬七千六百八十三元、二萬六千九百七十三元，連同前
    開積欠之租金，應各給付被上訴人二萬六千三百五十二元、
    四萬二千六百十七元、二十五萬六千六百九十九元、四萬一
    千五百九十一元。為此爰併依物上請求權、租金給付請求權
    及不當得利之法律關係，提起本訴等語。並聲明：(1)上訴人
    甲○○、乙○○○、丙○○、丁○○應依序將坐落台中縣和
    平鄉及南投縣仁愛鄉大甲溪事業區第六四林班地內如附圖所
    示編號七、六、二、十，面積各為０．三二五三、０．三一
    二一、０．九五一六、０．六四二０公頃之土地返還被上訴
    人；上訴人丙○○並應將如附圖編號二土地內Ａ部分、面積
    ０．０一三四公頃之工寮拆除；(2)上訴人甲○○、乙○○○
    、丙○○、丁○○應各給付被上訴人二萬六千三百五十二元
    、四萬二千六百十七元、二十五萬六千六百九十九元、四萬
    一千五百九十一元，及自起訴狀繕本送達各上訴人翌日即九
    十一年十二月五日、九十一年十二月五日、九十一年十二月
    五日、九十一年十二月六日起至清償日止，按年息百分之五
    計算之利息；(3)願供擔保，請准宣告假執行。原審判命上訴
    人甲○○、乙○○○、丙○○、丁○○交還土地；上訴人丙
    ○○並應將工寮拆除，另上訴人甲○○、乙○○○、丙○○
    、丁○○應各給付被上訴人新台幣壹萬零肆佰柒拾伍元、貳
    萬仟佰貳拾元、萬零陸佰肆拾貳元、萬伍仟壹佰柒
    拾肆元，及分別自民國九十一年十二月五日、九十一年十二
    月五日、九十一年十二月五日、九十一年十二月六日起至清
    償日止，按年息百分之五計算之利息。而駁回被上訴人其餘
    之訴，上訴人等分別就其敗訴部分提起上訴，被上訴人答辯
    聲明為：上訴駁回。
二、上訴人甲○○、乙○○○、丙○○則以：並未收到繳租通知
    ，始未繳納租金，且承租之土地距德基水庫甚遠，並非在超
    限利用地範圍內；承租之林地在超限利用地範圍內，但其面
    積、位置為何，被上訴人未明確揭示公告並通知，無從改正
    實施造林，被上訴人存證信函之通知不合法，應不生終止租
    約之效力；縱承租之土地有部分屬超限利用地，亦僅屬承租
    林地之一小部分違反林業政策未實施造林，被上訴人亦僅得
    收回該部分林地並非全部林地；承租之土地屬偏遠山區之未
    登錄地，應無土地法第一百零五條及九十七條規定之適用，
    且被上訴人援引不知與系爭土地是否鄰近之土地申報地價計
    算不當得利，殊欠依據。上訴人丙○○另以：八十六年以前
    所積欠之租金請求權，早已罹於時效而消滅。且上訴人在系
    爭土地上種植果樹，且均賴以為生，如被上訴人之請求有理
    由，將系爭土地返還，則上訴人生活勢必陷入困境，恐有斷
    炊之虞，為此請求予以一年之履行期間等語置辦；上訴人丁
    ○○則另以：本件原契約出租人係台灣省農政廳林務局東勢
    林區管理處，被上訴人非原出租人，況台灣省政府猶在，當
    事人資格有疑義；又在契約期限屆滿後，繼續使用土地造林
    ，並續給租金，依法已屬不定期租賃；就承租之土地有地上
    權，非被上訴人得主張隨時終止租約；租地之目的在以種植
    果樹方式造林，在未違反造林使用收益之目的下，被上訴人
    不得藉故收回土地；即使被上訴人有要求限期改為造林，但
    有違雙方租地使用之宗旨，且非短期內可另改成他林，如何
    改造復無明示，實不知如何改造；所謂超限利用地標準、尺
    度、極限、可能生之危害為何不明，且被上訴人出租時本含
    有０．一五公頃之超限利用地，迨承租人造林方成後，即藉
    超限利用地為由終止租約收回全部造林地，不無權謀欺弄愚
    民之虞等語資為抗辯。並均聲明：駁回被上訴人之訴及假執
    行之聲請；上訴人丙○○、丁○○另聲明：如受不利判決，
    願供擔保請准宣告免為假執行。
三、按國有財產撥給各地國家機關使用者，名義上雖仍為國有，
    實際上即為使用機關行使所有人之權利，故對於是類財產，
    應准由管領機關起訴，代國家主張所有權人之權利（最高法
    院五十一年台上字第二六八○號判例意旨參照）。國有林由
    中央主管機關劃分林區管理經營之；國有林之管理，由行政
    院農業委員會林務局掌理；林地管理，由行政院農業委員會
    林務局設羅東、新竹、東勢、南投、嘉義、屏東、臺東、花
    蓮林區管理處掌理，森林法第三條第二項、行政院農業委員
    會林務局暫行組織規程第二條第四款、行政院農業委員會林
    務局各林區管理處暫行組織規程第二條第一款分別定有明文
    。被上訴人既係行政院農業委員會林務局依前開法規設置，
    負責掌理轄下國有林地管理之機關，則就其轄下管理之國有
    林地，自得代國家主張所有權人之權利。又森林係指林地及
    其群生竹、木之總稱；森林以國有為原則；森林所有權及所
    有權以外之森林權利，除依法登記為公有或私有者外，概屬
    國有；國有林，係指屬於國家所有及國家領域內無主之森林
    而言；林地已依土地法及土地登記規則之規定辦理登記，從
    其登記；林地尚未依土地法及土地登記規則之規定完成總登
    記者，其土地標示及權利範圍，以林業主管機關之圖簿登載
    為準，分別為森林法第三條第一項、第三項、森林法施行細
    則第二條、第三條第一項第一款、森林登記規則第三條第一
    項、第二項所明定。是依上開森林登記規則第三條第二項之
    規定，林業主管機關就其圖簿而言，即屬土地法第三條「本
    法除另有規定外，由地政機關執行之」規定中特別規定之執
    行機關，亦即林業主管機關之圖簿記載，可為所記載國有林
    地有關權利義務之標準。則被上訴人自得以林業主管機關代
    國家主張所有權人之權利，合先敘明。
三、兩造不爭執之事實：
  (一)上訴人甲○○、乙○○○、丙○○、丁○○分別承租被上訴
    人所管理之第六四林班地內如附圖所示編號七、六、二、十
    ，面積各為０．三二五三、０．三一二一、０．九五一六、
    ０．六四二０公頃之國有未登錄土地，前開土地現尚由各該
    上訴人占有使用中，如附圖編號二土地內Ａ部分之工寮，則
    係上訴人丙○○搭建，為其所有。
  (二)依系爭造林契約書之約定，上訴人甲○○、乙○○○、丙○
    ○、丁○○之租約分別於八十五年六月十六日、八十五年六
    月十六日、七十七年九月三十日、八十五年六月十六日屆滿
    。
  (三)上訴人甲○○、乙○○○、丙○○、丁○○分別僅繳納租金
    至八十五年、八十三年、七十二年、八十六年為止，如依系
    爭造林契約書繳納租金之約定，其等於八十六至八十七年、
    八十三至八十七年、七十三至八十七年、八十七年應給付之
    租金額各為一萬四千零五十六元、三萬零三百二十一元、二
    十一萬九千零十六元、一萬四千六百十八元。
    以上雙方所不爭執之事實，並有系爭土地造林契約書影本四
    件可證，復經原審於九十二年二月十七日到場勘驗及囑託台
    中縣東勢地政事務所測量屬實，有本院勘驗筆錄及現況成果
    圖（即附圖）在卷可按，上述事實，本院採為判決之基礎。
四、被上訴人主張系爭林班地屬國有林班地，前經行政院農業委
    員會林務局劃歸被上訴人管理，其將系爭土地分別出租予上
    訴人等，並簽訂系爭造林契約。系爭造林契約租賃期間，上
    訴人甲○○、乙○○○、丙○○、丁○○之租約分別於八十
    五年六月十六日、八十五年六月十六日、七十七年九月三十
    日、八十五年六月十六日屆滿，租賃期滿後，上訴人仍分別
    繼續使用前開承租地，未據被上訴人為反對之意思表示一節
    ，為兩造所不爭，是依民法第四百五十一條規定視為不定期
    限繼續契約，先予明。被上訴人主張：上訴人等均有積欠
    租金，且未依據系爭造林契約地三條第二項規定之樹種種植
    ，而種植高果樹作物，經被上訴人催促上訴人改正實施造林
    ，上訴人均未改善。被上訴人分別以存證信函及本件起訴狀
    繕本之送達，為向上訴人終止系爭造林契約之意思表示，並
    均送達上訴人之事實，業據被上訴人提出台灣省政府農林廳
    林務局函、台灣省德基水庫集水區域內國有森林用地出租造
    林契約、歷年積欠果實分收代金明細表、存證信函、行政院
    農業委員會林務局函等件在原審卷為證，並為上訴人所不爭
    ，堪信為真實。至被上訴人主張系爭造林契約業經其終止，
    上訴人為無權占有，其自得請求上訴人拆除地上物返還土地
    等語，則為上訴人否認，並以前詞抗辯，是本件爭點為：系
    爭造林契約是否經合法終止，上訴人應否拆除地上物並返還
    系爭林班地？
  (一)被上訴人主張上訴人經催告改正實施造林違反系爭造林契約
    第三條第二項，經被上訴人催促改正實施造林，均置之不理
    ，被上訴人業已依系爭造林契約第六條第八款、第十款規定
    終止系爭造林契約部分：經查：
  (1)被上訴人主張依本件兩造間出租造林契約書第八條約定，林
    務局因政府政策需要，停止租造林地時，得終止租約，租地
    造林人不得異議，且經台灣省政府八十二年六月十七日府業
    林字第一六三零六零號公告之行政院核定德基水庫集水區陡
    坡農用地（超限利用地）處理方案所示「德基水庫集水區陡
    坡農用地（超限利用地），經就國土保安、水庫壽命、農民
    生計及社會安全各層面綜合檢討，權衡利弊得失，應予收回
    造林」及自公告第四年開始，終止租約強制收回林地，並不
    予任何補償等林業政策及法令等情，有契約書等可稽，且依
    前開公告事項第二項之處理方式，應收回者係全部租地，非
    僅限於超限利用地部分，上訴人丁○○所辯：僅得收回超限
    利用地云云，尚非的論，此有公告影本二件可查，上訴人丁
    ○○承租之土地係位於德基水庫集水區內，且含有陡坡農用
    地（超限利用地），此觀諸系爭造林契約書第一條第二款及
    第二條下方蓋用條戳之文字即明，上訴人丁○○所辯：承租
    之土地距德基水庫甚遠，並非在超限利用地範圍內云云，洵
    無足採。是以上訴人丁○○所承租之土地，政府既早有終止
    租約收回造林之政策，且該收回租地造林之政策，就國土保
    安之維護、水庫壽命之延長言，應屬妥適，另就社會安全之
    層面言，近年水庫優氧化，係因人為在水庫上游種植果樹、
    高冷疏菜，其施放之農藥肥料加速優氧化，影響水質惡化，
    縮短水庫壽命等，引起大眾注目，乃要求主管單位收回等情
    ，屢見報章雜誌報導不鮮，是以行政院核定上開處理方案既
    合乎公共利益，亦有必要，尤以日前發生之「七二水災」，
    因大甲溪沿岸濫墾、濫伐所造成國家、社會成本之支出，人
    命、財產備受威脅等情觀之，前開政策之要求，洵無不當，
    上訴人丁○○所辯：被上訴人有權謀欺弄愚民之虞云云，實
    無可採，則被上訴人本於前揭政府政策之要求，亦有權終止
    租約。從而，被上訴人以對上訴人甲○○、丙○○、丁○○
    存證信函之送達，作為終止之意思表示，即無不合。至於丁
    ○○以地上權抗辯一節，惟其既未能證明係以地上權之意思
    占有其承租地，亦未登記，自無從以地上權為抗辯。
  (2)按終止權之行使，依民法第二百六十三條準用同法第二百五
    十八條之規定，應向他方當事人以意思表示為之，契約當事
    人之一方有數人者，該意思表示，應由其全體或向其全體為
    之，此為終止權行使之不可分性。被上訴人既主張系爭房屋
    ，乃上訴人夫婦與沈某夫婦四人以台北菸廠職工身分共同承
    租居住，則其終止權之行使即應向該四人為之，果僅對上訴
    人一人為終止租約之意思表示，尚難謂為已生終止租約之效
    力（最高法院64年台上字第2294號判例參照）。查系爭租約
    其中有關上訴人乙○○○部分，該租約之承租人除上訴人乙
    ○○○為五分之一外，尚有林靖順、林靖貴、林重光、林靖
    文等人各五分之一，有租約可稽，惟被上訴人僅對上訴人乙
    ○○○一人起訴，且催告之存證信函亦僅對其一人為之，揆
    諸上開說明，其終止之意思表示併應向該租約之五人為之，
    而僅對上訴人一人為終止租約之意思表示，無論其基於何終
    止事由為終止，均尚難謂為已生終止租約之效力，雖被上訴
    人表示係以上訴人乙○○○為代表人云云，然此與上開租約
    之記載不符，自難憑採；是此部分不生終止效力。
  (二)綜上所述，被上訴人與上訴人甲○○、丙○○、丁○○間造
    林契約既經合法終止，上訴人甲○○、丙○○、丁○○就其
    占有之土地言，已屬無權占有，自應返還，上訴人丙○○於
    如原審判決附圖編號二土地內Ａ部分所塔建之工寮，亦應予
    拆除。被上訴人此部分之請求，自屬有據。至於上訴人乙○
    ○○部分，其租約未經合法終止，被上訴人之請求為無理由
    。
五、按所有人對於無權占有或侵奪其所有物者，得請求返還之，
    對於妨害其所有權者，得請求除去之，民法第七百六十七條
    前段及中段分別定有明文。租約終止後，出租人除得本於租
    賃物返還請求權，請求返還租賃物外，倘出租人為租賃物之
    所有人時，並得本於所有權之作用，依無權占有之法律關係
    ，請求返還租賃物（最高法院七十五年台上字第八０一號判
    例）。第六四林班地既為被上訴人管有之國有林地，上訴人
    甲○○、丙○○、丁○○分別承租該林班地內如附圖所示編
    號七、六、二、十土地之租約亦均業已終止，其等繼續占有
    使用各該土地，自屬無權占有，上訴人丙○○所搭建，如附
    圖編號二土地內Ａ部分之工寮，亦係對被上訴人管理土地之
    所有權造成妨害；從而，管理該部分國有林地之被上訴人，
    代國家行使物上請求權，請求上訴人分別返還土地，並請求
    上訴人丙○○將工寮拆除，均為有理由，應予准許。至於請
    求給付租金及相當於租金之不當得利部分：
    (一)上訴人甲○○、丙○○、丁○○既分別於八十八年一月九
      日、八十八年一月九日、八十八年一月八日收受被上訴人
      終止租約之存證信函，自斯時起，其租約消滅，在租約終
      止後，被上訴人對於其等自無租給付請求權可言，被上訴
      人請求給付之租金，在租期屆滿後之部分，自屬無據；又
      被上訴人係於九十一年十一月二十二日起訴（見附於起訴
      狀上之本院收發室收狀章），則被上訴人在超逾五年，即
      八十六年度以前之租金請求權，即有罹於時效消滅之障礙
      事由（民法第一百二十六條），上訴人丙○○、甲○○援
      引時效之規定作為抗辯，拒絕給付，自有理由。是以，被
      上訴人已無可得向上訴人甲○○、丙○○請求給付之租金
      存在，至於上訴人丁○○在被上訴人請求之範圍內應給付
      之租金，應為八十三年至八十五年六月十六日止、八十七
      年之租金，合計各為一萬三千二百七十元（計算式：八十
      三年租金五千七百四十元、八十四年租金四千八百九十一
      元、八十五年租金二千六百三十九元《全年租金5723 元x
      ｛5+16/30｝/12=2639》、一萬四千六百十八元。
    (二)按法律上之原因而受利益，致他人受損害者，應返還其利
      益，雖有法律上之原因，而其後已不存在者，亦同，民法
      第一百七十九條定有明文。無權占有他人房屋土地，可能
      獲得相當於租金之利益，為社會通常之觀念（參照最高法
      院六十一年台上字第一六九五號判例意旨）。上訴人在租
      約終止後仍分別無權占有原告管理之前揭國有林地，已如
      前述，上訴人就其所占有之土地應屬無法律原因而受有利
      益，並致被上訴人受有損害，被上訴人就各該上訴人占有
      部分，自得本於不當得利之法則代國家請求返還相當於租
      金之不當得利，至於被上訴人請求給付之期間，上訴人甲
      ○○、丙○○、丁○○依序於八十八年一月九日、八十八
      年一月九日、八十八年一月八日收受被上訴人所寄發終止
      租約之存證信函，自斯時起，其租約消滅，在租約終止後
      ，被上訴人得自次日起請求之不當得利，應屬有據。惟耕
      地租用之地租不得超過法定地價百分之八，土地法第一百
      十條第一項、第三項分別定有明文。而法定地價，依土地
      法第一百四十八條規定，係土地所有人依該法規定所申報
      之地價，在平均地權條例施行區域，依平均地權條例施行
      細則第二十一條之規定，公有土地以各該宗土地之公告地
      價為申報地價。土地法第一百十條第一項、第三項關於耕
      地計收地租之規定，於請求返還相當於租金利益之事件，
      當亦可據為計算利益之標準（最高法院四十九年台上字第
      一二三０號判例、八十七年度台上字第二九九六號判決，
      關於房屋損害賠償事件，所採見解，可資參考）。而以年
      息百分之八為限，乃耕地租金之最高限額，非謂必照申報
      價額百分之八計算之，計算相當於租金之損害，除應以不
      動產之價值為基礎外、尚須斟酌不動產所處位置、工商繁
      榮情形，利用基地之經濟價值及所受利益等項，並與鄰地
      租金相比較，以為決定（最高法院八十八年度台上字第一
      八九四號、三三三一號判決意旨參照）。查：上訴人所占
      有之土地係位梨山地區之偏遠山坡地，並非城市地方土地
      ，且上訴人於其上均係種植果樹（上訴人丙○○在如附圖
      編號二土地內Ａ部分搭建者，亦僅係工寮）之事實，業經
      本院於九十二年二月十七日至現場勘驗明確，製有勘驗筆
      錄可按，自不宜適用土地法第一百零五條、第九十七條關
      於城市地方土地租金收取標準之規定，應依土地法第一百
      十條第一項、第三項關於耕地計收地租之規定，據為計算
      不當得利之標準，較為合理。但因第六四林班地為未登錄
      土地，並無公告地價或申報地價，被上訴人爰引相鄰土地
      即台中縣和平鄉○○段第二０地號之申報地價作為第六四
      林班地申報地價，應可准許，而前開相鄰土地之申報地價
      每平方公尺為十四元，有被上訴人提出之土地登記謄本影
      本一件可證。本院審酌上訴人占有之土地係位梨山地區之
      偏遠山坡地，並於其上種植果樹，可得利用之經濟價值程
      度等情事，認上訴人應返還利益之額度，應以申報地價年
      息百分之六計算為適當，被上訴人主張依年息百分之十計
      算，尚屬過高。依此計算，上訴人甲○○、丙○○、丁○
      ○在被上訴人所得請求前開範圍內應返還之利益額應各為
      ：(1)上訴人甲○○部分：甲○○占用系爭土地、面積０．
      三二五三公頃，自八十八年一月九日至九十一年十月三十
      一日為三年九月又二十日，其損害償金為一萬零三百八十
      四元（14×3253×0.06× (3+〈21/31+9〉/12)=10384，
      元以下四捨五入；(2)上訴人丙○○部分為九五一六平方公
      尺，自八十八年一月九日至九十一年十月三十一日為三年
      九月又二十日，其損害償金為三萬零三百七十五元，計算
      式（14×9516×0.06× (3+〈21/31+9〉/12)=30375；(3)
      上訴人丁○○部分為六四二○平方公尺，八十八年一月十
      日至九十一年十月三十一日，其損害償金為二萬零四百九
      十二元，計算式：14x6420x6%x(3+〈20/31+9〉/12)=2049
      2。
    (三)綜前所述，被上訴人得向上訴人甲○○、丙○○、丁○○
      請求之租金及不當得利數額，應各為一萬零三百八十四元
      、三萬零三百七十五元、二萬零四百九十二元。從而，被
      上訴人本於租金給付請求權及不當得利之法律關係，請求
      上訴人給付，在上開範圍內及自起訴狀繕本送達各上訴人
      翌日即九十一年十二月五日、九十一年十二月五日、九十
      一年十二月六日起至清償日止，按年息百分之五計算之利
      息，自有理由，應予准許，被上訴人逾此範圍之請求即非
      正當，應予駁回。
六、從而，被上訴人本於所有權之作用，請求甲○○、丙○○、
    丁○○分別返還所無權占有土地，並命其中之上訴人丙○○
    將工寮拆除，及分別自本件起訴狀繕本送達翌日起，即上訴
    人甲○○、丙○○皆自九十一年十二月五日起、上訴人丁○
    ○自九十一年十二月六日起，均至清償日止，按年息百分之
    五計算之利息，為有理由，應予准許。原審因而就上開應予
    准許部分，為上訴人敗訴判決，並依兩造陳明，酌定相當金
    額為准免假執行之宣告，核無不合。上訴人上訴指摘原審判
    決此部分不當，求予廢棄改判，為無理由，應予駁回。至於
    上訴人乙○○○部分其租約未經合法終止及超過上開應准許
    之數額，原審所為上訴人敗訴之判決，於法尚有未洽，自屬
    不能維持。上訴論旨指摘原判決不當，求為廢棄改判，非無
    理由，爰判決如主文所示。
七、本件事實已臻明確，兩造其餘攻擊防禦及證據調查，均與本
    案之判斷不生影響，自勿庸一一審酌論列，併此敘明。
據上論結，本件上訴為一部有理由，一部無理由，依民事訴訟法
第四百五十條第一項、第四百四十九條第一項、第七十九條、第
八十五條第一項但書判決如主文。
中　　華　　民　　國　　94　　年　　7 　　月　　13　　日
                      民事第一庭審判長法　官  林陳松
                                      法　官  李寶堂
                                      法　官  鄭金龍
以上正本係照原本作成。
不得上訴。
                                      書記官  林桂鳳
中　　華　　民　　國　　94　　年　　7 　　月　　14　　日
                                        　　　　　　　Ｂ
